【裁判字號】    89,交聲,552
【裁判日期】    901210
【裁判案由】    違反道路交通管理處罰條例聲明異議
【裁判全文】
臺灣臺北地方法院交通事件裁定                    八十九年度交聲字第五五二號
    異議人即
    受處分人  甲○○
右列受處分人因違反道路交通管理處罰條例案件，對於臺北市交通事件裁決所中華民
國八十九年九月十八日所為處分( 原處分案號：北市裁三字第駕裁22-CG0000000號 )
聲明異議，本院裁定如左：
        主      文
異議駁回。
        理      由
一、按汽車駕駛人，駕駛汽車之行車速度應依標誌之規定，「道路交通安全規則」第
    九十三條第一項前段定有明文。如行車速度超過規定之最高時速者，處新臺幣一
    千二百元以上二千四百元以下( 即銀元四百元以上八百元以下 )罰鍰，並記違規
    點數一點，修正前「道路交通管理處罰條例」第四十條第一項及第六十三條第一
    項第一款亦有處罰規定( 「道路交通管理處罰條例」第四十條第一項，業於九十
    年一月十七日總統令修正公布並自同年六月一日施行，僅刪除罰鍰處罰之規定，
    惟因交通違規裁罰案件之性質，係道路交通主管機關本於職權就個別交通違規行
    為所為裁罰之決定而對外直接發生法律效果之單方行政行為，按實體從舊程序從
    新原則，本件仍應適用行為時即修正前之「道路交通管理處罰條例」第四十條第
    一項規定，行政法院五十六年度判字第八十一號判例參照 )。
二、本件受處分人即異議人甲○○於八十九年三月廿三日上午十時十二分許，駕駛一
    輛車牌DF-2609 號自用小客車，途經設有最高限速五○公里標誌之「中興橋」自
    臺北縣三重市往臺北方向行駛時，為臺北縣警察局交通隊利用雷達測速照相科學
    儀器測得其行車速度七十九公里( 超速廿九公里 )即予拍照採證，以該輛自用小
    客車駕駛人有違反「道路交通管理處罰條例」第四十條第一項規定之行為，掣單
    ( 北縣警交字第CG0000000 號 )逕行舉發。嗣受處分人依規定到案提出申訴，原
    處分機關請舉發單位調查結果，仍認受處分人有前揭違規超速行駛行為，原處分
    機關乃於八十九年九月十八日依「道路交通管理處罰條例」第四十條第一項及第
    六十三條第一項第一款規定，從輕裁處新臺幣一千二百元罰鍰，並記違規點數一
    點之處分。
三、訊據受處分人即異議人甲○○固不否認其於前揭時地駕駛車牌DF-2609 號自用小
    客車超速行駛為警拍照之事實，惟辯稱略以「中興橋」上之限速標誌不足，以致
    無法提醒駕駛人減速行駛云云。經查：右揭事實，有採證相片一張在卷可稽，且
    「中興橋」上橋顯明處設有限速五○公里標誌，無論直行或轉彎上橋均可明確辨
    認，亦有臺北縣警察局八十九年六月八日八九北警交字第三四三五二號函( 函覆
    受處分人申訴 )在卷足資佐證。受處分人既係領有駕駛執照之人，其就「道路交
    通安全規則」第九十條前段「駕駛人駕駛汽車，應遵守道路交通標誌、標線、號
    誌之指示」及第九十三條第一項前段「行車速度，依標誌之規定」等規定，自應
    知之甚稔。況查無積極證據足認受處分人於駕車行駛當時有何不能注意前規定之
    情事，其應注意能注意卻疏未注意以致超速行駛，本件舉發及裁罰均無不當，所
    辯無非係卸責之詞，不足採信。從而原處分機關依「道路交通管理處罰條例」第
    四十條第一項及第六十三條第一項第一款規定，從輕裁處新臺幣一千二百元罰鍰
    ，並記違規點數一點，核無不合，本件聲明異議為無理由，應予駁回。
據上論斷，應依道路交通案件處理辦法第十九條，裁定如主文。
中      華      民      國     九    十     年    十二    月     十     日
                          臺灣臺北地方法院交通法庭
                                          法  官    鍾  華
右正本證明與原本無異。
如不服本裁定，應於裁定送達後五日內向本院提出抗告狀。
                                          書記官    劉芸珊
中      華      民      國     九    十     年    十二    月     十     日


司法院資訊處製作；財團法人民間司法改革基金會備份。
